臺灣苗栗地方法院刑事判決
                                        110年度再字第1號
公  訴  人  臺灣苗栗地方檢察署檢察官
被      告  許志守




上列被告因違反就業服務法案件，經檢察官提起公訴（108 年度
偵字第6623號），經本院改以簡易判決（本院109 年度苗簡字第
1088號）判處被告罪刑確定，嗣公訴人聲請再審，經本院以110 
年度聲簡再字第6 號裁定開始再審，復移由本院依通常程序審理
，判決如下：
    主  文
許志守無罪。
    理  由
一、公訴意旨略以：被告許志守前因非法聘僱越南籍人士NGUYEN
     KHAC THE(護照號碼：M0000000號) 、PHANVAN HAI(護照號
    碼：M0000000號) 、LE VAN TUYEN( 護照號碼：M0000000號
    ) 從事鋪設地磚工作而違反就業服務法第57條第1 款，經新
    北市政府於民國107 年2 月26日以新北府勞外字第10703402
    23號裁處書，依同法第63條第1 項前段之規定處以新臺幣（
    下同）15萬元之罰鍰，上開處分業已合法送達且未經撤銷或
    廢止而確定。被告經上開裁罰後，已明知雇主不得聘僱未經
    許可、許可失效之外國人，竟仍基於違反就業服務法之犯意
    ，於108 年8 月4 日，聘僱未經許可之DOQUANG LINH（中文
    姓名：杜光伶，下稱杜光伶）前往苗栗縣竹南鎮科專七路與
    大埔五街交岔路口尚群室內裝修設計有限公司（下稱尚群公
    司）7-11工地，在其向尚群公司所承攬之店舖貼磁磚工程從
    事搬磁磚工作。嗣經警接獲檢舉，於同日下午4 時30分許，
    前往上開地點查緝，杜光伶見狀立即逃逸，而為警於同日下
    午5 時10分許，在竹南鎮科專七路與大埔十街交岔路口旁空
    地草叢查獲，始知悉上情。因認被告違反就業服務法第57條
    第1 款之雇主不得聘僱未經許可、許可失效外國人之規定，
    經處以行政罰鍰後，5 年內再違反同法第57條第1 款之雇主
    不得聘僱未經許可、許可失效及未經許可外國人之規定，而
    犯同法第63條第1 項後段罪嫌。
二、按法院認為應科拘役、罰金或應諭知免刑或無罪之案件，被
    告經合法傳喚無正當理由不到庭者，得不待其陳述逕行判決
    ，刑事訴訟法第306 條定有明文。查被告許志守經本院合法
    傳喚，於本院110年11月25日審理程序無正當理由未到庭等
    情，有本院送達證書、110年11月25日審判筆錄、刑事報到
    單等在卷可證（見本院再字卷第75頁至第84頁），而因本院
    認本案係應諭知無罪之案件（理由詳後述），是依照上開規
    定，被告既經合法傳喚而無正當理由未到庭，爰不待其陳述
    逕行判決。
三、按犯罪事實應依證據認定之，無證據不得認定犯罪事實，刑
    事訴訟法第154 條第2 項定有明文。又認定犯罪事實所憑之
    證據，雖不以直接證據為限，間接證據亦包括在內；然而無
    論係直接或間接證據，其為訴訟上之證明，須於通常一般之
    人均不致有所懷疑，而得確信其為真實之程度者，始得據為
    有罪之認定，倘其證明尚未達到此一程度，而有合理性之懷
    疑存在時，即難為有罪之認定（最高法院76年台上字第4986
    號判例意旨參照）。而刑事訴訟法第161 條第1 項亦規定，
    檢察官就被告犯罪事實，應負舉證責任，並指出證明之方法
    ，是檢察官對於起訴之犯罪事實，應負提出證據及說服之實
    質舉證責任，倘其所提出之證據，不足為被告有罪之積極證
    明，或其指出證明之方法，無從說服法院以形成被告有罪之
    心證，基於無罪推定之原則，自應為被告無罪判決之諭知（
    最高法院92年度台上字第128 號判例參照）。
四、檢察官認被告涉有上開罪嫌，係以被告之供述、證人杜光伶
    之證述、證人杜光伶之居留資料、苗栗縣警察局竹南分局臨
    檢紀錄表、工地現場照片、被告與尚群公司簽訂之工程承攬
    合約書影本、臺灣桃園地方檢察署108 年度偵字第19566 號
    聲請簡易判決處刑書、臺灣桃園地方法院108 年度壢簡字第
    2031號刑事簡易判決、臺灣新竹地方檢察署109 年度偵字第
    4065號、108 年度偵緝字第421 號起訴書、臺灣新北地方檢
    察署107 年度偵字第31303 號聲請簡易判決處刑書、臺灣新
    北地方法院108 年度簡字第4223號刑事判決、臺灣臺中地方
    檢察署108 年度偵緝字第1661號起訴書、臺灣臺中地方法院
    109 年度簡字第32號刑事判決、臺灣花蓮地方檢察署108 年
    度偵字第3691號起訴書等為論據。
五、經查：證人杜光伶前於108 年4 月26日已依就業服務法第50
    條之規定，向勞動部申請僑外學生工作許可，經勞動部於10
    8 年5 月3 日以勞動發事字第1082576538號函核發工作許可
    ，許可期間為108 年5 月3 日至同年9 月30日止等情，有勞
    動部110 年3 月4 日勞動發管字第1090024592號函存卷可查
    （見臺灣苗栗地方檢察署109 年度執字第3887號卷第34頁）
    ，則依照就業服務法第50條之規定，雇主聘僱學生從事工作
    ，不受同法第46條第1 項規定之工作類別限制，且雇主聘僱
    持僑外生工作許可之外國人無須再向勞動部申請聘僱許可。
    是以，被告於108 年8 月4 日聘僱持有勞動部核發工作許可
    之證人杜光伶從事尚群公司搬運磁磚之工作，即與就業服務
    法第57條第1款之要件不符。
六、綜上，檢察官起訴被告違反就業服務法所憑之論據，無法說
    服本院達於通常一般之人不致有所懷疑，而得確信其為真實
    之程度，依照前揭說明，當應為被告無罪之諭知。
據上論斷，應依刑事訴訟法第301 條第1 項、第306條，判決如
主文。
本案經檢察官黃智勇提起公訴、到庭執行職務。
中　　華　　民　　國　　110 　年　　12　　月　　16　　日
                  刑事第二庭  法　官    陳雅菡
以上正本證明與原本無異。　　　　　　　　　　　　　　　　
如不服本判決應於收受判決後20日內向本院提出上訴書狀，並應
敘述具體理由。其未敘述上訴理由者，應於上訴期間屆滿後20日
內向本院補提理由書(均須按他造當事人之人數附繕本)「切勿逕
送上級法院」。　　　　　　　　　　　　　　　　　　　　　
    　　　　　　　　　　　　　書記官　  林義盛
中　　華　　民　　國　　110 　年　　12　　月　　16　　日